# 逾期 9090 天核算

提问人：suixinyaoxing 时间：2020-03-21 08:05:19
分期贷款 首期逾期 90 天以后 ，其他期需要一并转入表外核算么？ 有没有相关依据

回答人：chenyiwei
在 2007 年执行新企业会计准则后。“逾期 90 天停止计息并转表外”的规定就不应再执行。新准则下应参考“对于已发生减值的以摊余成本计量的金融资产确认利息收入”的相关规定（ 2006 版准则下参考《讲解 2010 》P391～ 395 ； 2017版准则下则按照三阶段模型对应处理）。虽然现在某些中小银行还在使用“逾期 90 天停止计息并转表外”的做法，但这并不符合新金融工具准则的规定。